【裁判字號】    95,上訴,1974
【裁判日期】    950713
【裁判案由】    毒品危害防制條例
【裁判全文】
臺灣高等法院刑事判決                95年度上訴字第1974號
上  訴  人
即  被  告  甲○○
                       4樓.
上列上訴人因毒品危害防制條例案件，不服臺灣桃園地方法院
95年度訴字第223號，中華民國95年3月17日第一審判決（起訴案
號：臺灣桃園地方法院檢察署94年度毒偵字第5207號），提起上
訴，本院判決如下：
    主  文
上訴駁回。
    事  實
一、甲○○前因施用毒品案件，經臺灣板橋地方法院於民國（下
    同）89年7 月26日，以89年毒聲字第4555號裁定應送勒察、
    勒戒，經認有繼續毒品之傾向，再經臺灣板橋地方法院於89
    年8 月11日，以89年毒聲字第4807號裁定令入戒治處所施以
    強制戒治，嗣於90年8 月22日強制戒治期滿執行完畢，並經
    臺灣板橋地方法院檢察署檢察官於90年9 月12日，以90年度
    毒偵字第590 號為不起訴處分確定。猶不知悔改，於上開強
    制戒治執行完畢釋放後5 年內，另分別基於施用第一級毒品
    之概括犯意及施用第二級毒品之犯意，自94年7 月間某日起
    至同年9 月13日止，連續在桃園縣楊梅鎮其上班處所，施用
    第一級毒品海洛因多次；另於94年9 月14日為警採尿時回溯
    96小時內之某一時點（不含查獲後至採尿時之時間），在桃
    園縣楊梅鎮其上班處所，施用第二級毒品甲基安非他命1 次
    。嗣於94年9 月13日晚間11時55分許，為警在桃園縣楊梅鎮
    ○○○路2 段290 號居所查獲，並扣得甲○○所有供施用第
    一級毒品海洛因使用（非專供）之注射針筒2 支。
二、案經桃園縣政府警察局平鎮分局報請臺灣桃園地方法院檢察
    署檢察官偵查起訴。
    理  由
一、原審以被告甲○○所為犯死刑、無期徒刑、最輕本刑為3年
    以上有期徒刑以外之罪，被告於準備程序中就被訴事實為有
    罪之陳述，經法官告知簡式審判程序之旨，並聽取公訴人、
    被告之意見後，合議庭認為適宜，依刑事訴訟法第273條之1
    第1項規定，裁定進行簡式審判程序，並無不當。
二、被告對於上揭施用第一級毒品海洛因及第二級毒品甲基安非
    他命之犯行均在原審坦承不諱 (見原審卷第23、24頁)，而
    被告於94年9月14日為警採集之尿液，經送驗結果呈嗎啡及
    甲基安非他命陽性反應等情，有「被採尿人姓名編號對照表
    」、臺灣尖端先進生技醫藥股份有限公司出具之「濫用藥物
    檢驗報告」各1紙在卷可稽（偵查卷第19、45頁），並有扣
    案注射針筒2支可資佐證。被告之自白與事實相符，足認其
    有施用第一級毒品海洛因及第二級毒品安非他命之犯行。又
    被告前因施用毒品案件，經臺灣板橋地方法院於89年7月26
    日，以89年毒聲字第4555號裁定應送勒察、勒戒，經認有繼
    續毒品之傾向，再經臺灣板橋地方法院於89年8月11日，以
    89年毒聲字第4807號裁定令入戒治處所施以強制戒治，嗣於
    90年8月22日強制戒治期滿執行完畢，並經臺灣板橋地方法
    院檢察署檢察官於90年9月12日，以90年度毒偵字第590 號
    為不起訴處分確定等情，亦有上開不起訴處分書、臺灣高等
    法院被告前案紀錄表各1份在卷可憑，被告自前開強制戒治
    執行完畢釋放後5年內再犯本件施用毒品案件，亦堪認定。
    本件事證明確，被告之犯行堪以認定，應依法論罪科刑。
三、原審查海洛因、甲基安非他命分別為毒品危害防制條例第2
    條第2項第1款、第2款所規定之第一級毒品、第二級毒品。
    被告施用海洛因、甲基安非他命之行為，係犯毒品危害防制
    條例第10條第1項、第2項之施用第一級毒品罪及施用第二級
    毒品罪。其施用前後非法持有毒品海洛因及毒品甲基安非他
    命之低度行為，應為施用之高度行為所吸收，不另論罪。被
    告多次施用第一級毒品犯行，犯罪時間緊接，所犯為構成要
    件相同之罪名，顯係基於概括犯意反覆為之，應依刑法第56
    條連續犯之規定，論以一罪，並加重其刑。被告所犯上開二
    罪間，犯意各別，罪名有異，應予分論併罰。爰引用上開法
    條及毒品危害防制條例第10條第1項、第2項，刑法第2條第
    1項、第11條、修正前刑法第56條、第51條第5款、第38條第
    1 項第2款規定，並審酌被告屢次施用毒品而不知悔改，品
    行不端，意志力薄弱，其施用毒品經強制戒治後，仍無法斷
    絕施用惡習，自有使其與社會上毒品來源隔離之必要，及被
    告犯罪後對於施用毒品之犯行已經坦承，態度良好等一切情
    狀，分別量處如主文所示之刑，並定其應執行之刑。扣案注
    射針筒2支，為被告所有而供施用第一級毒品所用之物（非
    專供），應依刑法第38條第1項第2款規定宣告沒收。認事用
    法均無不當，被告上訴，為無理由，應予駁回。又被告行為
    後，刑法第56條連續犯之規定，業於94年1月7日修正公布刪
    除，並於95年7月1日施行，則被告之犯行，因行為後新法業
    已刪除連續犯之規定，此刪除雖非犯罪構成要件之變更，但
    顯已影響行為人刑罰之法律效果，自屬法律有變更，依新法
    第2條第1項規定，比較新、舊法結果，仍應適用較有利於被
    告之行為時法律即舊法論以連續犯（最高法院95年第8次刑
    事庭會議決議參照）。又行為後法律有變更者，依修正前刑
    法第2條第1項之規定，以適用裁判時法為原則，如行為時法
    有利於行為人，則例外適用行為時法；依修正後刑法第2條
    第1項規定，以適用行為時法為原則，惟如裁判時法有利於
    行為人，則例外的適用裁判時法。以往實務見解，認原判決
    未及比較適用新舊法時，上訴後，雖比較結果以舊法有利於
    行為人，而原判決別無其他撤銷事由，仍應由本院以此為由
    撤銷改判。惟修正後之規定係以適用行為時法為原則，因此
    原判決雖未及比較適用，然上訴本院後，經比較新舊法，行
    為後之法律並非較有利於行為人，仍應適用行為時法，則原
    判決適用行為時法即無不當，自不構成撤銷之事由，並此敘
    明。
四、被告經合法傳喚，無正當理由不到庭，爰不待其陳述逕行判
    決。
據上論斷，應依刑事訴訟法第371條、第368條判決如主文。
本案經檢察官姜貴昌到庭執行職務。
中    華    民    國    95    年    7    月    13    日
                  刑事第九庭    審判長法  官  官有明
                                      法  官  周盈文
                                      法  官  李文成
以上正本證明與原本無異。
施用第一級毒品部分如不服本判決，應於收受送達後十日內向本
院提出上訴書狀，其未敘述上訴之理由者並得於提起上訴後十日
內向本院補提理由書（均須按他造當事人之人數附繕本）。
施用第二級毒品部分不得上訴。
                                      書記官  廖逸柔
中    華    民    國    95    年    7     月    13    日
附錄：本案論罪科刑法條全文
毒品危害防制條例第10條
施用第一級毒品者，處 6 月以上 5 年以下有期徒刑。
施用第二級毒品者，處 3 年以下有期徒刑。


司法院資訊處製作；財團法人民間司法改革基金會備份。
